最高法院刑事裁定
111年度台抗字第1521號
抗  告  人  王裕博                     




上列抗告人因加重詐欺等罪案件，不服臺灣高等法院臺中分院中
華民國111年9月30日定應執行刑之裁定（111年度聲字第1797號
），提起抗告，本院裁定如下：
    主  文
抗告駁回。
    理  由
一、裁判確定前犯數罪者，併合處罰之。又數罪併罰，有二裁判
    以上者，依刑法第51條之規定，定其應執行之刑。且數罪併
    罰，宣告多數有期徒刑者，於各刑中之最長期以上，各刑合
    併之刑期以下，定其刑期，但不得逾30年，同法第50條第1
    項前段、第51條第5款、第53條規定甚明。又執行刑之量定
    ，係法院裁量之職權，倘其所酌定之執行刑，並未違背刑法
    第51條各款或刑事訴訟法第370條第2、3項所定之方法或範
    圍（即法律之外部性界限），亦無明顯違背公平、比例原則
    或整體法律秩序之理念者（即法律之內部性界限），即不得
    任意指為違法或不當。
二、原裁定略以：抗告人王裕博所犯如其附表（下稱附表）編號
    1至4所示各罪，前經法院先後判處附表編號1至4所示之有期
    徒刑確定，經檢察官聲請合併定其應執行之有期徒刑。審酌
    抗告人所犯附表編號1至4所示合計33罪，係參與詐欺集團擔
    任收水角色，犯罪手段態樣相類，責任非難重複程度較高、
    侵害同為財產法益，並參諸附表編號1至4所示各罪所量定之
    刑、所曾定其執行刑所形成之刑期上限，以及比例原則、責
    罰相當原則等裁量權之內部性界限等情，合併定其應執行有
    期徒刑4年10月。經核於法並無違誤。
三、抗告意旨略謂：抗告人犯上述各罪而自白犯行，符合其想像
    競合所犯洗錢罪之洗錢防制法第16條第2項減輕其刑規定，
    於量刑時應一併衡酌。又抗告人係因疫情失業迫於經濟壓力
    下，鋌而走險加入詐欺集團，已知悔過。懇請斟酌上情，重
    新裁定較輕之應執行刑云云。
四、經查：原裁定所定應執行刑，並未逾越刑法第51條第5款所
    定之外部性界限，亦無明顯濫用裁量權而有違反內部性界限
    之情形，核屬原審定應執行刑裁量職權之適法行使。至抗告
    意旨所指其審判中自白洗錢犯行一節，乃屬各該案件量刑時
    應審酌之事項，已經予以斟酌，本件定應執行刑無從重複評
    價。抗告意旨並未具體指摘原裁定究有如何違法或不當之情
    形，僅請求從輕更定其應執行刑。本件抗告為無理由，應予
    駁回。
據上論結，應依刑事訴訟法第412條，裁定如主文。
中　　華　　民　　國　　111 　年　　11　　月　　24　　日
                  刑事第五庭審判長法  官  李錦樑
                                  法  官  周政達
                                  法  官  錢建榮
                                  法  官  林婷立
                                  法  官  蘇素娥
本件正本證明與原本無異
                                  書記官  王怡屏
中　　華　　民　　國　　111 　年　　11　　月　　29　　日